# 求助陈老师：定制化开发研发支出会计处理

提问人：wantness 时间：2022-10-21 01:24:14
陈老师，关于会计监管 2 号文件里的以下规定应该如何理解：
对于履行定制化产品客户合同过程中发生的研发支出：若企业无法控制相关研发成果，如研发成果仅可用于该合同、无法用于其他合同，企业应按照收入准则中合同履约成本的规定进行处理，最终计入营业成本；若综合考虑历史经验、行业惯例、法律法规等因素后，企业有充分证据表明能够控制相关研发成果，并且预期能够带来经济利益流入，企业应按照无形资产准则相关规定将符合条件的研发支出予以资本化。
“若企业无法控制相关研发成果”如何理解，
理解1.包括研究阶段发生的研发支出，即研究阶段无法判断是否能研发成功，因此无法控制是否能产生研发成果，该阶段支出也应该记入成本。
理解2.不包括研究阶段的研发支出，只要合同约定了研发的知识产权归受托方所有，受托方可将研发成果用于其他客户，则研究阶段的支出记入损益科目的研发费用，开发阶段支出记入无形资产
北交所案例克莱特问询函里有一道相关的题目，看会计师的回复，是按 2 理解的。但是我个人倾向于 1 理解。
请教陈老师以上理解 1 和 2 哪个合适？

回答人：chenyiwei
这里的“无法控制”与研发过程中可能的失败风险无关，而应采用你的第二种意见，即研发成果的使用和实施是否由受托方主导，本企业无权或不能在除了本合同以外的其他方面使用该成果。
但是，如果是研发成果由客户控制，则本企业作为受托方，应将所有研发支出（不区分研究阶段和开发阶段）均计入合同履约成本，不再确认研发费用或者开发支出。即此时的研发活动的会计处理适用收入准则，而不是无形资产准则。